Inventaris van het archief van het Ministerie van Koloniën te Londen, 1940-1946 (1948)
Nationaal Archief, Den Haag
- MINISTERIE VAN KOLONIEN TE LONDEN 1940-1946, 1
  - West-Indische Zaken - Afdeling IX, 1.23
    - Onderwerpsdossiers gevormd door de Afdeling West-Indische Zaken; genummerd 1-92., 1940-1945; 1064-1069; 6 pakken
      - Nr. 82 Rapport commissie na-oorlogse problemen, 1945 Nr. 83 Levering van personeel in Nederland voor Suriname en Curaçao, 1945 Nr. 84 Havana-conferentie, 1940, 1069
        Nr. 90 Persaangelegenheden West-Indië, 1942-1945
        Nr. 91 Petroleum Venezuela, 1942-1945
        Inzake petroleumgeschillen met Argentinië en Mexico, zie inv.nr 323.
        Nr. 92 Hulpverlening door groepen vrouwen uit Suriname en Curaçao aan Nederland en Nederlands-Indië na de bevrijding, 1943-1945
  - Comptabiliteit - Afdeling IV, 1.24
    - Stukken betreffende de Nederlandse staatsbegroting., 1940-1945; 1070-1071; 2 pakken
      - Voorschriften omtrent samenstelling en beheer Algemeen, alle hoofstukken, 1070
        Hoofstuk I - Huis der Koningin Hoofstuk II - Hoge Colleges van Staat, Kabinet der Koningin
        Hoofstuk IIA - Algemene Zaken
        Hoofstuk III - Buitenlandse Zaken
        Hoofstuk IV - Justitie
        Hoofstuk V - Binnenlandse Zaken Hoofstuk VI - Onderwijs, Kunsten en Wetenschappen
        Hoofstuk VIIA - Nationale Schuld
        Hoofstuk VIIB - Financiën
      - Hoofstuk VIII - Oorlog Hoofstuk VIIIB - Marine Hoofstuk IX - Waterstaat Hoofstuk X - Handel, Nijverheid en Scheepvaart Hoofstuk XI - Sociale Zaken Hoofstuk XII - Koloniën Hoofstuk XIII - Landbouw en Visserij Hoofstuk XIV - Algemene Oorlogvoering van het Koninkrijk Miljoenennota's 1940-1942 Miljoenennota's 1943-1944 Nota's inzake de toestand der regeringsfinanciën, 1071
    - Stukken betreffende de begrotingen van het Ministerie van Koloniën in algemene zin., 1940-1945; 1072; 1 pak
    - Stukken betreffende de afschrijving en boeking van afzonderlijke posten van de begroting van het Ministerie van Koloniën., 1073-1079
      - Algemeen, 1073-1074
        - Algemeen Stand rijksbegroting Hoofdstuk XII Codedienst Begroting Suriname, 1073
        - Begroting Curaçao Begroting Curaçao, Waldetachement Mariniers Correspondentie inzake Nederlandse pensioenen, wachtgelden en sociale uitkeringen Nederlandse pensioenen betaald in de koloniën, algemeen Nederlandse pensioenen betaald in de koloniën, verantwoordingen Wachtgelden Personele betalingen diversen: dr. F.L. Rutgers, P.A. Kasteel, R.A. Soejono, F.E. BruyningRijksspaardienst Verslagen Rekenkamer, briefwisseling Kasverantwoordingen Kostwinnersvergoeding Nederlandse militairen gedetacheerd in West-Indië Lend-lease aangelegenheden (XIIe Hoofstuk, Suriname, Curaçao), 1074
      - Nederlands-Indië, 1075-1077
        - Pensioenbetalingen, algemene bepalingen Indische pensioenen betaalbaar in Engeland Indische pensioenen betaald in Londen, 1075
          Indische pensioenen betaald in Dublin
          Indische pensioenen betaald in Madrid
          Indische pensioenen betaald in Frankrijk
          Indische pensioenen betaald in Japan
          Indische pensioenen betaald in Zweden en Riga
        - Indische pensioenen betaald in Chili Indische pensioenen betaald in Zwitserland Indische pensioenen betaald in Lissabon, 1076
          Indische pensioenen betaald in Caïro
          Indische pensioenen betaald in Djeddah
          Indische pensioenen betaald door de vertegenwoordiger van de Indische Pensioenfondsen op Curaçao
        - Indische pensioenen betaald in Zuid-Afrika Indische pensioenen betaald in Calcutta (Simla) Indische pensioenen betaald in Australië en Nieuw-Zeeland Indische pensioenen betaald in Italië, 1077
          Andere betalingen en boekingen
          Bezoldigingen, regelingen
          Nederlands-Indische Commissie New York, Nindicom Washington
          Vorderingen Netherlands Purchasing Commission op Suriname en Curaçao
          Handelscommissie New York en San Francisco
          Handelscommissie Londen
      - Suriname Kasgeldremises en voorschotrekening, 1078
        Rekening-courant
        In Suriname verzilverde bankbiljetten en coupons
        Pensioenen dr. E. Snellen en F.E. Bruyning
        Nederlandse vluchtelingen in Suriname
        Personeelsaangelegenheden Suriname ten laste van de rijksbegroting
        Surinaamse aankopen door de Netherlands Purchasing Commission ten laste van de rijksbegroting
      - Curaçao Curaçaose voorschotrekening, 1079
        Rekening-couran
        Prijscommissaris Curaçao
        Curaçaose aankopen door de Netherlands Purchasing Commission
        Rekening 'Diversen'
        Pensioenen F. Israel, J.M. Griffith
        Nederlandse pensioenen betaald in Curaçao
        Betalingen op Curaçaose spaarbankboekjes
        Contracten
    - Stukken betreffende de kostenverdeling voor de Marine tussen Nederland, Nederlands-Indië, Curaçao en Suriname., 1942-1948; 1080; 1 omslag
    - Beschikkingen van de directeur van het Marine-Etablissement in Zuid-Afrika inzake aanstelling, bevordering en ontslag van personeel. Doorslagen., 1942-1945; 1081; 1 omslag
    - Financiële verslagen van de Gouvernements Accountantsdienst in Amerika omtrent de werkzaamheden van de Netherlands Purchasing Commission te New York., 1942-1943; 1082; 1 pak
    - Financiële verklaringen van de Netherlands Purchasing Commission in New York omtrent uitgaven ten behoeve van de Nederlandse Aviation School te Jackson., 1942; 1083; 1 omslag
    - Financiële maandverslagen van de Netherlands-Indies Purchasing Agency in Londen onder leiding van P.H. Westermann., 1946-1948; 1084; 1 omslag
  - Archivalia van de minister van Koloniën, 1.25
    - Bundels persoonlijk archief minister van Koloniën., 1940-1945; 1085-1088; 1 pak, 3 omslagen
      - Stukken genummerd 1-100; met inhoudsopgave, 1940 - 1945, 1085; 1 pak
      - Tekst van een redevoering van minister Welter en briefwisseling gedurende zijn bezoek aan Nederlands-Indië, 1941 apr. - mei, 1086
      - Nota's van de Ministerraad, het Ministerie voor Algemene Oorlogvoering van het Koninkrijk en diversen, 1944, 1087
      - Nota's van de Ministerraad, het Ministerie voor Algemene Oorlogvoering van het Koninkrijk en diversen, 1945 jan. - juni, 1088
  - Briefwisseling met het Koninklijk Huis, 1.26
    - Briefwisseling met het Koninklijk Huis., 1940-1945; 1089-1092; 4 omslagen
      - 1940, 1089
      - 1941; met inhoudsopgave, 1090
      - 1942, 1091
      - 1943-1945, 1092
  - Diverse ingekomen en uitgaande stukken, 1.27
    - Diverse ingekomen en uitgaande stukken: algemeen en betreffende Nederlands-Indië., 1940-1945; 1093-1096; 1 pak, 3 omslagen
      - Ingekomen 1940, 1093
        Bevat o.a: grensbepaling tussen Nederlands- en Australisch Nieuw-Guinea; Commissie van advies voor Nederlands-Indische Exportbelangen; diplomatieke kwesties Nederlands-Indië; Marine-werkzaamheden in Engeland; wijziging Indische mijnwet; toelating vreemdelingen en vluchtelingen in Nederlands-Indië.
      - Ingekomen 1941, 1 pak, 1094
        Bevat o.a: radikaal geestelijken in Nederlands-Indië; postzegels voor de koloniën; diplomatieke kwesties, conversie landbouwconcessies in erfpacht ter Oostkust van Sumatra.
      - Ingekomen 1942-1945, 1095
        Bevat o.a: opname Britse evacué's uit Penang in Nederlands-Indië, 1942; rapport Commissie Van Rhijn inzake de administratie van de Nederlandse Inlichtingendienst te Lissabon, 1945.
      - Uitgaande 1940-1942, 1944-1945, 1096
        Bevat o.a: positie van de Nederlandse regering, 1940; geldinzameling in Nederlands-Indië voor oorlogsslachtoffers, 1940; Prins Bernhardfonds, 1940; publicatie J.B. van Heutsz over samengaan Nederland-Duitsland, 1941.
    - Diverse ingekomen en uitgaande stukken van de Afdeling West-Indische Zaken., 1940-1945; 1097-1098; 2 omslagen
      - Ingekomen, 1940 - 1945, 1097
      - Uitgaande, 1940 - 1945, 1098
  - Mailrapporten Nederlands-Indië, 1.28
    - Advieslijsten van het Mailrapport, lijsten van de verzonden openbare mailrapporten naar het ministerie door de Nederlands-Indische regering, de Commissie voor Australië en Nieuw-Zeeland en de Nederlands-Indische regering te Australië., 1940-1945; 1099; 1 omslag
    - Mailrapportlijsten openbaar, vermeldende het onderwerp; met verwijzingen naar de vindplaats van in dossiers opgenomen stukken., 1940-1945; 1100; 1 omslag
      1. Op microfiche te raadplegen in de studiezaal zelfbediening, grote kast 16, LK (=ladenkast) 6,4, lade 7.
      2. Voor verwijzingen naar de vindplaats van de mailrapporten dient men gebruik te maken van de concordantie.
      3. Zie voor mailrapportlijsten (1944-1945) tevens de inv.nrs 1135-1136.
    - Mailrapporten openbaar., 1940-1941, 1944 - 1945; 1101-1109; 2 pakken, 7 omslagen
      1. Op microfiche te raadplegen in de studiezaal zelfbediening.
      2. Veelal zijn mailrapporten opgeborgen in dossiers, die door de afdelingen van het ministerie in Londen werden gevormd. Voor verwijzingen, zie inv.nr 1100.
      - 1940 mei-juni, mailrapportnrs. 443-526, fichenrs. 7230 - 7234 gedeeltelijk, 1101
      - 1940 juli-okt., mailrapportnrs. 530-573, fichenrs. 7234 gedeeltelijk - 7240 gedeeltelijk, 1102
      - 1940 nov.-dec., mailrapportnrs. 574-601, fichenrs. 7240 gedeeltelijk - 7243, 1103
        Fiches lopen t/m 5 dec. 1940, mailrapportnr. 597 i.p.v. 601.
      - 1941, mailrapportnrs. 1-31, fichenrs 7244 - 7248 gedeeltelijk, 1104
      - 1941, mailrapportnr. 37 (ontwerp-begroting Nederlands-Indië 1942), fichesnrs. 7248 gedeeltelijk - 7258 gedeeltelijk, 1105; 1 pak
      - 1941, mailrapportnrs. 39-51, fichenrs. 7258 gedeeltelijk - 7264 gedeeltelijk, 1106; 1 pak
      - 1941, mailrapportnrs. 57-110, fichenrs. 7264 gedeeltelijk - 7266, 1107
      - 1944, fichenrs. 7267 - 7268, 1108
      - 1945, fichenrs. 7269 - 7277, 1109
    - Mailrapportlijsten geheim en kabinet, lijsten van geheime mailrapporten vermeldende het onderwerp; met verwijzingen naar de vindplaats van in dossiers opgenomen stukken., 1940-1942; 1110; 1 omslag
      Voor de verwijzingen dient men gebruik te maken van de concordantie. De geheime mailrapporten worden aangeduid als bijv.: nr. 1 geh/40; de kabinets-mailrapporten als: nr. 1x/40. Het kabinet werd in Nederlands-Indië na de bezetting van Nederland als afzonderlijk onderdeel bij de Algemene Secretarie van de gouverneur-generaal opgericht ter behandeling van de politieke zaken.
    - Kabinets- en geheime mailrapporten., 1940-1942; 1111-1126; 2 pakken, 14 omslagen
      - Kabinet 1940, nrs. 11x-35x, 1111
      - Kabinet 1941, nrs. 2x-45x, 1112
      - Geheim 1940, nrs. 613-631, 1113
      - Geheim 1940, nrs. 632-675, 1114
      - Geheim 1940, nrs. 678-726, 1115
      - Geheim 1940, nrs. 727-781, 1116
      - Geheim 1940, nrs. 790-910, 1117
      - Geheim 1941, nrs. 1-85, 87-91, 1118
      - Geheim 1941, nr. 86 (verslag Staatsmobilisatieraad), 1119
      - Geheim 1941, nrs. 92-163, 1120
      - Geheim 1941, nr. 164 (herziening vervreemdingsverbod van grond; grondbezit van niet-Indonesiërs), 1121
      - Geheim 1941, nrs. 165-322, 1122
      - Geheim 1942, nrs. 5-22, 1123
      - Uit de serie kabinets- en geheime mailrapporten gelichte Politiek-politionele overzichten van Nederlands-Indië, 1940 - 1941, 1124
        Het overzicht onder nr. 19x/41 ontbreekt.
      - Uit de serie kabinets- en geheime mailrapporten gelichte Overzichten van de Inlandsche en Maleisch-Chineesche pers, nrs. 18-52, 1940, 1125; 1 pak
      - Uit de serie kabinets- en geheime mailrapporten gelichte Overzichten van de Inlandsche en Maleisch-Chineesche pers, 1941 nrs. 2-51 en 1942 nrs. 1-3, 1126; 1 pak
  - Toegangen, 1.29
    - Mail- en koerierslijsten van ingekomen en verzonden stukken., 1940-1945; 1127-1132
      - Van het Ministerie en de Raad van Bijstand voor Nederlands-Indische Zaken te Londen aan de Nederlands-Indische Commissie voor Australië en Nieuw-Zeeland en de Nederlands-Indische regering in Australië, 1943 - 1945, 1127
      - Van het Nederlands-Indische Handelscommissariaat te Londen aan de Indische regering in Australië en Indische Commissie in Amerika, 1942 - 1945, 1128
      - Van de Commissie voor Nederlands-Indië, Suriname en Curaçao in Amerika aan het Ministerie, 1943 - 1945, 1129
      - Van het Ministerie aan de Commissie voor Nederlands-Indië, Suriname en Curaçao in Amerika, 1942 - 1945, 1130
      - Van de gouverneur van Curaçao aan het ministerie, 1940 - 1945, 1131
      - Van de gouverneur van Suriname aan het ministerie, 1940, 1943 - 1945, 1132
    - Agenda's van ingekomen stukken bij het Ministerie van Koloniën in Londen; veelal met verwijzing naar de behandelende afdeling., 1940-1945; 1133-1136; 11 delen
      - Ingekomen 23 mei - 25 sep. 1940, nrs. 1-883 Ingekomen 26 sep. - 31 dec. 1940, nrs. 884-1704, 1 jan. - 27 aug. 1941, nrs. 1-2266 Ingekomen 27 aug. - 31 dec. 1941, nrs. 2267-3608, 1 jan. - 28 feb. 1942, nrs. 1-630 Ingekomen 2 mrt. - 25 aug. 1942, nrs. 631-3123, 1133
      - Ingekomen 26 aug. - 30 dec. 1942, nrs. 3124-5535 Ingekomen 28 dec. - 31 dec. 1942, nrs. 5536-5576, 4 jan. - 22 apr. 1943, nrs. 1-2216 Ingekomen 27 apr. - 31 juli 1943, nrs. 2217-4346, 1134
      - Ingekomen 3 aug. - 31 dec. 1943, nrs. 4347-7901, 3 jan. - 29 mrt. 1944, nrs. 1-1959 Ingekomen 29 mrt. - 18 nov. 1944, nrs. 1960-7315, 1135
        Achterin deze agenda tevens lijsten van ingekomen mailrapporten, nrs. 1-408, 1944.
      - Ingekomen 18 nov. - 31 dec. 1944, nrs. 7316-8224, 1 jan. - 13 juli 1945, nrs. 1-4569 Ingekomen 13 juli - 25 juli 1945, nrs. 4570-4825, 1136
        Voorin deze agenda tevens lijsten van ingekomen mailrapporten, nrs. 1-291, 1945.
    - Agenda van de in 1941 ontvangen brieven en stukken van de gouverneur-generaal van Nederlands-Indië., 1137; 1 deel
    - Agenda's van uitgaande stukken van het Ministerie van Koloniën te Londen; met verwijzing naar de dossiernummering., 1940-1945; 1138-1139; 8 delen
      - Uitgaand 23 mei - 31 dec. 1940, nrs. 1-669 Uitgaand 1 jan. - 27 aug. 1941, nrs. 1-664 Uitgaand 28 aug. - 16 dec. 1941, nrs. 665-1103 Uitgaand 16 dec. - 31 dec. 1941, nrs. 1104-1150, 1 jan. - 16 juni 1942, nrs. 1-422 Uitgaand 16 juni - 23 okt. 1942, nrs. 423-858 Uitgaand 24 okt. - 31 dec. 1942, nrs. 859-1056, 1 jan. - 21 apr. 1943, nrs. 1-256, 1138
      - Uitgaand 21 apr. - 31 dec. 1943, nrs. 257-1135, 3 jan. - 29 dec. 1944, nrs. 1-1938, 3 jan. - 1 mei 1945, nrs. 1-800 Uitgaand 1 mei - 26 juli 1945, nrs. 800-1555, 1139
    - Klappers op de agenda's van ingekomen en uitgaande stukken. Vermoedelijk incompleet., 1940-1942, 1944 - 1945; 1140; 3 delen
    - Agenda van ingekomen stukken bij de Afdeling G, later de VIIIe (Militaire) Afdeling van het ministerie., 1940-1946; 1141-1144; 10 delen
      - Ingekomen 13 mei - 10 aug. 1940, nrs. 1-609 Ingekomen 10 aug. - 20 nov. 1940, nrs. 610-1246 Ingekomen 2 dec. - 11 mrt. 1941, nrs. 1247-1880 Ingekomen 11 mrt. - 19 mei 1941, nrs. 1881-2470, 1141
      - Ingekomen 19 mei - 30 dec. 1941, nrs. 2471-5882 Ingekomen 1 jan. - 5 okt. 1942, nrs. 1-4598, 1142
      - Ingekomen 6 okt. - 31 dec. 1942, nrs. 4601-5621, 1 jan - 23 dec. 1943, nrs. 1-3907 Ingekomen 1 jan. - 1 okt. 1944, nrs. 1-2404, 1143
      - Ingekomen 3 okt. - 31 dec. 1944, nrs. 2405-3123, 2 jan. - 14 mei 1945, nrs. 1-2328 Ingekomen 14 mei - 28 dec. 1945, nrs. 2329-4476, 4 jan. - 28 sep. 1946, nrs. 1-1508, 1144
    - Agenda van uitgaande stukken bij de Afdeling G, later de VIIIe (Militaire) Afdeling van het ministerie., 1940-1946; 1145-1148; 9 delen
      - Uitgaand 16 mei - 13 sep. 1940, nrs. 1-613 Uitgaand 14 sep. 1940 - 30 jan. 1941, nrs. 614-1255 Uitgaand 30 jan. - 15 mei 1941, nrs. 1256-1879, 1145
      - Uitgaand 16 mei - 31 dec. 1941, nrs. 1880-4603 Uitgaand 1 jan. - 31 dec. 1942, nrs. 1-4226, 1146
      - Uitgaand 1 jan. - 31 dec. 1943, nrs. 500-3660 Uitgaand 1 jan. - 19 sep. 1944, nrs. 501-2376, 1147
      - Uitgaand 19 sep. - 31 dec. 1944, nrs. 2377-3045, 2 jan. - 31 mei 1945, nrs. 500-1904 Uitgaand 31 mei - 29 dec. 1945, nrs. 1905-3530, 3 jan. - 24 sep. 1946, nrs. 500-1823, 1148
    - Namenklapper op de agenda verwijzend naar de dossiers gevormd door de Afdeling G en de VIIIe Afdeling van het ministerie., 1940-1946; 1149; 1 deel
      Blijkens voorinliggende aantekening zijn niet alle bundels in deze klapper verwerkt. Voor de verwijzingen moet gebruik worden gemaakt van de concordantie.
    - Agenda's van ingekomen en uitgaande stukken van de Afdeling D, later Afdeling IX (West-Indische Zaken) van het ministerie., 1940-1945; 1150-1151; 4 delen
      De agenda's vanaf 1 juli 1941 zijn dubbelzijdig gebruikt: voorin ingekomen en achterin brieven/telegrammen.
      - Uitgaand 21 mei - 11 dec. 1940, nrs. 1-209, 2 jan. - 21 juli 1941, nrs. 1-250 Ingekomen 1 juli - 31 dec. 1941, nrs. 1-420, 2 jan. - 31 dec. 1942, nrs. 1-1353, 4 jan. - 5 okt. 1943, nrs. 1-1086 Uitgaand 2 juli - 31 dec. 1941, nrs. 219-605, 2 jan. - 31 dec. 1942, nrs. 1-1240, 4 jan. - 16 sep. 1943, nrs. 1-1100, 1150
      - Ingekomen 6 okt. - 31 dec. 1943 nrs. 1087-1442, 4 jan. - 30 dec. 1944 nrs. 1-1375, 3 jan. - 15 feb. 1945 nrs. 1-170 Uitgaand 17 sep. - 31 dec. 1943, nrs. 1101-1611, 3 jan. - 30 dec. 1944, nrs. 1-1207, 2 jan. - 20 feb. 1945, nrs. 1-170 Ingekomen 15 feb. - 2 aug. 1945, nrs. 171-1015 Uitgaand 13 feb. - 23 juli 1945, nrs. 171-838, 1151
    - Rubrieken-agenda's op de ingekomen en uitgaande stukken van de Afdeling D, later Afdeling IX (West-Indische Zaken)., 1941-1945; 1152-1157; 2 delen, 5 omslagen
      - West-Indische Zaken, 1941 - 1942, 1152; 2 delen
      - West-Indische Zaken, 1943, 1153
      - West-Indische Zaken, 1944, 1154
      - West-Indische Zaken, 1945, 1155
      - Curaçao, 1943 - 1945, 1156
      - Suriname, 1943 - 1945, 1157
    - Agenda's van ingekomen stukken bij de Afdeling X (Informatie en Publiciteit)., 1942-1944; 1158; 3 delen
    - Lijsten van dossiers en onderwerpsbundels behorend tot Afdeling X., ongedateerd; 1159; 1 omslag
    - Agenda's van ingekomen en uitgaande stukken vermoedelijk toebehorend aan de Afd. VIII-A: Politieke Inlichtingen Dienst en werving personeel voor de Indische Dienst, later het Bureau Inlichtingen., 1944-1945; 1160-1161; 2 delen
      - Ingekomen 31 aug. - 30 dec. 1944, nrs. 601-1398 2 jan. - 23 nov. 1945, nrs. 1399-2591, 1160
      - Uitgaand 30 aug. - 29 dec. 1944, nrs. 601-1339 3 jan. - 20 nov. 1945, nrs. 1340-2369, 1161
    - Agenda van ingekomen en uitgaande stukken van het Londen Bureau van het Ministerie van Overzeese Gebiedsdelen (LBOG)., 1945-1946; 1162; 1 deel
      Ingekomen 2 nov. 1945 - 25 juli 1946, nrs. 907-2230
      Uitgaand 26 nov. 1945 - 31 juli 1946, nrs. 894-3344.
    - Aantekeningenregister betreffende de archiefordening, organisatie en taken van het Ministerie van Koloniën in Londen., ca. 1943 - 1945; 1163; 1 deel
    - Trefwoordenindex op het Londens archief van Koloniën, verwijzend naar de oude rubrieknummers., ongedateerd; 1164; 1 omslag
      Voor de verwijzingen: zie de concordantie van oude dossiernummers naar de nieuwe inventarisnummers.
    - Fichesklapper op rubrieken, onderwerpen en namen, verwijzend naar de oude rubrieknummers., ongedateerd; 1164A-1164B; 2 dozen
      - Letters A-L, 1164A
      - Letters M-Z, 1164B
- GEDEPONEERDE ARCHIVALIA VAN MR. N.S. BLOM, DIRECTEUR VAN HET INDISCHE DEPARTEMENT VAN JUSTITIE TE LONDEN, 1941-1944, 2
  1. Op 2 maart 1942, vlak voor de capitulatie van Nederlands-Indië, vertrok het hoofd van het Indische Departement van Justitie, mr. N.S. Blom vanaf Batavia naar Australië. Dit vertrek geschiedde op bevel van gouverneur-generaal Van Starkenborgh Stachouwer, die het noodzakelijk achtte een vijftiental deskundige ambtenaren in onbezet gebied te hebben om een Indische regering in ballingschap te kunnen vormen. H.J. van Mook, die aan het hoofd van deze afvaardiging stond, splitste hen na aankomst in Australië op in twee groepen. De ene groep onder Ch.O. van der Plas werd geformeerd tot een in Australië zetelende rompregering, de Nederlands-Indische Commissie voor Australië en Nieuw-Zeeland. De andere groep volgde Van Mook in april 1942 naar Londen, waar zij zich voegden bij de Nederlandse regering, mr. N.S. Blom behoorde tot de laatstgenoemde groep.
  Op 21 mei 1942 werd Van Mook tevens belast met de functie van minister van Koloniën. Hij kreeg naast zich een college van advies, de Raad van Bijstand voor Nederlands-Indische Zaken, die op 10 juni 1942 werd ingesteld. Blom werd benoemd tot secretaris en lid van deze raad, waarin verder Raden Soejono, mr. D. Crena de Iongh, prof. Raden Loekman Dajadiningrat, prof. mr. J. Eggens en mr. J.E. van Hoogstraten zitting hadden. De raad verloor echter haar betekenis naarmate haar leden gedurende 1943-1944 meer en meer verspreid raakten over Australië en Amerika.
  Bij wetsbesluit C 26 van 21 maart 1942 werd door de Nederlandse regering in Londen de Buitengewone Raad van Advies ingesteld, waarvan de leden op 8 juni 1942 werden benoemd. Mr. N.S. Blom had in deze adviesraad zitting als een van de drie vertegenwoordigende leden van Nederlands-Indië. Bij het ontbreken van de volksvertegenwoordiging zou de Buitengewone Raad van Advies fungeren als een begeleidende instantie van de regering, die als een advies college tussen de koningin en de ministers werd geschoven. De ministers waren verplicht adviezen in te winnen inzake alle ontwerp-besluiten, waarin algemeen bindende regelingen werden vastgesteld, uitgezonderd besluiten van militaire aard.
  Het kabinet Gerbrandy kreeg bij de uitwerking van de beleidsplannen met betrekking tot de terugkeer naar Nederland steun vanuit particuliere hoek, toen de voorzitter van de raad van beheer van het Unilever concern, Paul Rijkens, in 1941 met het initiatief kwam hiertoe een studiecommissie op te richten. Deze Studie-Groep voor Reconstructie Problemen zou zich uitsplitsen in - een uiteindelijk aantal van - vierentwintig commissies. In de periode van eind 1942 tot begin 1944 produceerde de studie-groep een groot aantal rapporten over tal van onderwerpen, die men van belang achtte voor het beleid in het na-oorlogse Nederland. In totaal hebben ca. tweehonderd Nederlanders, meest hoge ambtenaren, hieraan deelgenomen.
  In verband met de wederoprichting van de Indische regering in september 1944 verplaatste mr. Blom zijn werkterrein van Londen naar Australië, waar hij weer belast werd met de leiding over het Departement van Justitie.
  De stukken over zijn werkzaamheden als hoofdambtenaar van het Ministerie van Koloniën in Londen zijn op de hierboven geschetste wijze terecht gekomen bij de geheime archieven van het Indische Departement van Justitie, die in 1951 met de zogenaamde 'Eerste Zending' door de hoge commissaris in Jakarta per schip naar Nederland werden gezonden. Bij de inventarisatie van dit bestand, dat werd aangeduid als Algemene Secretarie, Eerste en Tweede Zending is het door Blom in Londen gevormde archief hiervan afgescheiden en gedeponeerd bij het Londens archief van het Ministerie van Koloniën.
  2. Mr. Nicolaas Selhorst Blom, geboren 22 maart 1899 in Deventer, begon zijn loopbaan in 1924 bij de rechterlijke macht in Nederlands-Indië en werd in 1939 benoemd tot directeur van het Departement van Justitie.
  Bij het schrijven van deze inleiding is gebruik gemaakt van de stamkaarten van Indische Ambtenaren aanwezig in het archief van het Ministerie van Koloniën en van de delen IX en XI van het Koninkrijk der Nederlanden in de Tweede Wereldoorlog door dr. L. de Jong.
  3. In de periode 1944-1946 trad mr. Blom diverse malen op als plaatsvervangend gouverneur-generaal in de gevallen, dat Van Mook voor beraad naar het buitenland reisde. Blom werd op 31 mei 1946 eervol uit 's- lands dienst ontslagen.
  - Lid van de Buitengewone Raad van Advies, 2.01
    - Stukken betreffende de instelling, werkwijze en de opheffing van de Buitengewone Raad van Advies te Londen., 1942-1944; 1165; 1 omslag